臺灣高雄地方法院民事判決
111年度重訴字第214號
原      告  高雄銀行股份有限公司

法定代理人  陳勇勝  
訴訟代理人  吳維德  
被      告  泰富工程有限公司

兼法定代理  
人          陳宗佑  

被      告  白碧珠  

上列當事人間請求清償借款事件，經本院於民國111年11月3日言
詞辯論終結，判決如下：
    主      文
被告應連帶給付原告新臺幣玖佰零伍萬玖佰玖拾陸元，及如附表
所示之利息及違約金。
訴訟費用新臺幣玖萬零陸佰玖拾肆元由被告連帶負擔。
    事實及理由
一、原告主張：被告泰富工程有限公司邀被告陳宗佑及白碧珠為
    連帶保證人，於民國110年12月8日簽立借據二紙，向原告借
    款新台幣(下同）800萬元、200萬元，約定借款期間為5年，
    分60期按月平均攤還本息，利率分別⑴按自撥款日起至111年
    6月30日止，按中央銀行轉融通利率浮動計息(目前為1.5％)
    ；自111年7月1日起按郵政儲金一年期機動利率加年利率0.9
    9％計收⑵按中華郵政儲金一年期定期儲金機動利率加年利率1
    .86％計收⑶遲延履行時，除按上開利率計息外，逾期之日起
    算6個月內，按原利率10％計算，超過6個月者，按原利率20％
    計算之違約金，詎料泰富工程有限公司未依約繳款，尚積欠
    如附表所示之金額，依約已視為全部到期。為此，爰依兩造
    間之消費借貸契約及連帶保證之法律關係提起本件訴訟等語
    。並聲明：如主文第1項所示。
三、按當事人於言詞辯論時為訴訟標的之捨棄或認諾者，應本於
    其捨棄或認諾為該當事人敗訴之判決，民事訴訟法第384條
    定有明文。且當事人既於言詞辯論時為訴訟標的之認諾，法
    院即應不調查當事人所主張為訴訟標的之法律關係是否果屬
    存在，而以認諾為該當事人敗訴之判決基礎（最高法院45年
    台上字第31號判例參照）。經查，被告均於本院111年11月3
    日審理時同意原告之請求而為認諾，此有言詞辯論筆錄可稽
    （見本院卷第100頁），揆諸前揭規定，自應本於被告之認
    諾而為被告敗訴之判決。從而，原告本於消費借貸及連帶保
    證之法律關係，請求被告連帶給付如主文第1項所示之金額
    、利息及違約金，洵屬有據，應予准許。
四、訴訟費用負擔之依據：民事訴訟法第78條、第85條第2項。
中    華    民    國   111    年    11    月    17    日
                  民事第三庭   法  官 鄭珮玟
以上正本係照原本作成。
如對本判決上訴，須於判決送達後20日內向本院提出上訴狀。如
委任律師提起上訴者，應一併繳納上訴審裁判費。　　　　　　
中　　華　　民　　國　　111 　年　　11　　月　　17　　日
                               書記官  張傑琦
附表    尚欠本金(新台幣)  利息 年利率 違約金        7,237,598元 自111年6月1日起至清償日止。 1.50% 自111年7月1日 起至清償日止，逾期在六個月以內部分，按本借款利率百分之十，逾期超過六個月部分，按本借款利率百分之二十計付違約金。        1,813,398元 自111年6月1日起至清償日止。 2.92% 自111年7月1日起至清償日止，逾期在六個月以內部分，按本借款利率百分之十，逾期超過六個月部分，按本借款利率百分之二十計付違約金。